# 求助陈版，关于股权划转的问题

提问人：qiupuzhen 时间：2021-12-07 11:29:22
陈版主，您好
据财税[2014]109号第三条规定显示，对于100%直接控制的居民企业之间，或者受一家或者多家居民企业直接控制的居民企业之间，涉及到账面资产划转股权问题时，只有具有合理的商业目的，在划转后的一年之内原股权所经营的各项经济活动不会改变，而且对于二者都没有在会计上确定相关的损益的，都可以选择特殊的税务处理方式。此外，国家税务总局公告 2015 年第 40 号等相关文件也对上述问题进行了规定。
我司现有一项业务：A是集团母公司，B和C是A控股的全资子公司，B下面有子公司D，现将无偿D划转至C，如果税务上按照以上所得税特殊性税务处理的方式做，那会计上如何处理呢？
会计上，B需要编制合并报表，D公司出表时，合并报表做的处理：借：资本公积/未分配利润 贷：D公司净资产，这样处理对吗？
C也需要编制合并报表，并入D时，借：D的净资产 贷：资本公积，这样处理对吗？
此次操作的标的公司实际上不止D一家，有 10 家，规模大，我没有这方面的经验，在税务上需要注意什么吗？风险点在哪里？感谢陈版，职业生涯的指路明灯{:1_388:}

回答人：chenyiwei
会计处理：
B（划出方）：个别报表层面按照对D的长期股权投资账面价值冲减权益（依次冲减资本公积（资本溢价或股本溢价）、盈余公积、未分配利润，下同），合并报表层面按照划出日D的归母净资产冲减权益（合并报表层面需合并B直至实际处置日）。
C公司（划入方）：个别报表层面按照C的划入日账面净资产确认长期股权投资成本，并贷记资本公积；合并报表层面需追溯重述前期比较数据。
A公司：个别报表层面按照B原先对C的长投账面价值，借记“长期股权投资——C”，贷记“长期股权投资——B”，合并报表层面不受影响。